【裁判字號】    97,交聲,1722
【裁判日期】    970807
【裁判案由】    違反道路交通管理處罰條例聲明異議
【裁判全文】
臺灣臺北地方法院交通事件裁定        97年度交聲字第1722號
原處分機關  交通部公路總局臺北區監理所板橋監理站
受處分人即
聲明異議人  甲○○
上列受處分人因違反道路交通管理處罰條例案件，對於交通部公
路總局臺北區監理所板橋監理站民國97年7 月4 日所為之處分（
原處分案號：板監裁字第裁41—C00000000 號），聲明異議，本
院裁定如下：
        主  文
異議駁回。
        理  由
一、按汽車駕駛人，行經有燈光號誌管制之交岔路口闖紅燈者，
    處新臺幣（下同）1 千8 百元以上5 千4 百元以下罰鍰，道
    路交通管理處罰條例第53條第1 項定有明文。另汽車駕駛人
    駕駛汽車違反道路交通管理處罰條例第53條規定者，除應依
    該條所規定之罰鍰處罰外，並予記違規點數3 點，道路交通
    管理處罰條例第63條第1 項第3 款亦有明定。而按道路交通
    安全規則第2 條第1 項第1 款及道路交通管理處罰條例第3
    條第8 款均明文規定該等有關道路交通管理法規所指之「汽
    車」均包含「機器腳踏車」。
二、本件受處分人即聲明異議人甲○○於民國97年3月20日上午8
    時42分許，騎乘車號N2T－937號重型機車，沿臺北縣新店市
    ○○路○ 段新店往中和方向直行，經臺北縣新店市○○路○
    段、吉安街有燈光號誌管制之交岔路口（裁決書誤載為新店
    市○○路○ 段），竟於安和路1 段方向燈光管制號誌為紅燈
    時為直行穿越交岔路，遇臺北縣政府警察局交通隊新店分隊
    員警蕭飛鵬認為受處分人違反道路交通管理處罰條例第53條
    第1 項規定，當場攔停掣單舉發，因受處分人拒絕簽收，員
    警遂在舉發違反道路交通管理事件通知單上載明「拒簽、拒
    收」字樣，嗣經受處分人於逾到案日期（即97年4 月4 日）
    後之97年4 月9 日申訴，原處分機關函請舉發機關即臺北縣
    政府警察局新店分局調查結果，仍認受處分人有上開違規行
    為，惟認值勤員警未依違反道路交通管理事件統一裁罰基準
    及處理細則第11條第1 項第1 款規定，告知其應到案時間及
    處所，並記明事由與告知事項，而同意准予低罰，遂依道路
    交通管理處罰條例第53條第1 項、第63條第1 項第3 款（漏
    引法條）之規定，從輕裁處罰鍰1 千8 百元，並記違規點數
    3 點。
三、訊據受處分人就其於前揭時間騎乘車號N2T－937號重型機車
    ，由新店市○○路○ 段新店往中和方向直行，通過安和路一
    段、吉安街有燈光號誌管制之丁字交岔路口等情固坦承不諱
    ，惟仍矢口否認有何違反道路交通管理處罰條例規定之行為
    ，辯稱：當時3 個路口都是紅燈，距離也不過500 公尺，又
    是上班時間人多，路口也有很多車子等紅燈，伊確實遵守停
    車等紅燈，待轉換綠燈後才行駛云云。經查：
  (一)受處分人於前揭時間騎乘機車，沿新店市○○路○ 段往中和
    方向，直行穿越設有燈光號誌管制之安和路1 段、吉安街交
    岔路口後，為警攔查之事實，於本院調查時均坦承不諱，並
    經證人即現場攔查員警蕭飛鵬於本院具結證述明確；且證人
    蕭飛鵬更證稱：騎乘機車沿安和路1 段往中和方向值勤中，
    經舉發現場停等安和路1 段方向紅燈時，在行人號誌轉變燈
    號、惟行車燈光管制尚未變換燈號之際，親眼全程目睹前方
    2 公尺之受處分人機車，違反行車燈光號誌直行穿越路口等
    語明確（見本院97年8 月4 日筆錄第3 、4 頁）。
  (二)而以證人蕭飛鵬係本件原處分機關所認定受處分人有上開違
    規行為之原證人，其到庭在本院法官面前具結以言詞供述本
    件訴訟上之待證事實，因其與受處分人毫無怨懟，自無自陷
    於偽證罪之追訴而構詞誣賴受處分人之理；且於本件卷存證
    據資料內並無任何積極證據足以證明員警上開供述係屬虛偽
    ，亦未有足以令人顯信其證述為不可採之品性證據或前科證
    據存在，本院自不得僅臆證人為本見開單告發受處分人之員
    警而全盤抹煞其餘訴訟上所具之證人資格，況受處分人就上
    開證人陳證，無法舉出或提出任何對其有利之證據資料，以
    使本院對證人所述產生合理之懷疑，從而本院由製單員警陳
    證已可得受處分人確有前開違規行為之心證，於受處分人無
    其他舉發有誤之相關證據且本院經查業無何證據可認舉發有
    捏造事實之情時，值勤員警本其維護交通秩序及職責所為之
    舉發，自應推定其合法正確。
  (三)雖受處分人辯稱：看清楚該路段全部為綠燈後，方通過路口
    ，且該路口交通頻繁，後載妻子，斷無闖紅燈之可能云云。
    惟現場為「丁」字路口，以受處分人行進方向，僅需注意左
    方左轉來車，並無何與受處分人車輛交叉直行車輛，況證人
    蕭飛鵬亦於本院證稱：現場路口路況良好，交通往來並無頻
    繁情形等語（見本院97年8 月4 日筆錄第3 頁），是現場受
    處分人並無何不能「闖紅燈」之路況存在。受處分人之辯稱
    ，不足採信。
  (四)綜上，本件受處分人行經有燈光號誌管制之交岔路口闖紅燈
    之事實，堪以認定。原處分機關依行為時之交通管理處罰條
    例第53條第1 項、第63條第1 項第3 款（漏引法條）之規定
    ，從輕裁處罰鍰1 千8 百元，並記違規點數3 點，核無不合
    。本件聲明異議為無理由，應予駁回。
據上論斷，應依道路交通案件處理辦法第19條，裁定如主文。
中    華    民    國    97    年    8     月    7     日
                    交通法庭  法  官  郭惠玲
如不服本裁定，應於裁定送達後5 日內向本院提出抗告狀。
上正本證明與原本無異。
                              書記官  鄭雅文
中    華    民    國    97    年    8     月    7     日


司法院資訊處製作；財團法人民間司法改革基金會備份。
